臺灣花蓮地方法院刑事判決
110年度訴字第233號
                                     111年度原訴字第19號
                                       111年度訴字第81號
公  訴  人  臺灣花蓮地方檢察署檢察官
被      告  陳榮傑



選任辯護人  邱德儒律師（法扶律師）
被      告  黃惠萍



選任辯護人  黃子寧律師（法扶律師）
上列被告因違反毒品危害防制條例案件，經檢察官提起公訴（11
0年度偵字第5101號、第5664號、第5995號、第5994號、111年度
偵字第291號、第420號、第395號），本院判決如下：
    主  文
陳榮傑犯如附表各編號主文欄所示之罪，各處如附表各編號主文
欄所示之刑及沒收。應執行有期徒刑柒年貳月。
黃惠萍犯如附表編號一至三、六至十一主文欄所示之罪，各處如
附表編號一至三、六至十一主文欄所示之刑及沒收。應執行有期
徒刑陸年陸月。
    事  實
一、陳榮傑與黃惠萍均明知甲基安非他命為毒品危害防制條例第
    2條第2項第2款所規定之第二級毒品，依法不得持有及販賣
    ，竟仍分別為下列犯行：
㈠陳榮傑基於販賣第二級毒品之犯意，意圖營利，於附表編號4、
  5、12所示之時間、地點，以附表編號4、5、12所示之數量、
  金額及方式，分別販賣第二級毒品甲基安非他命予附表編號4
  、5、12所示之人。
㈡陳榮傑與黃惠萍共同意圖營利，基於販賣第二級毒品之犯意聯
  絡，於附表編號1至3、6至11所示之時間、地點，以附表編號1
  至3、6至11所示之交易過程予以分工，並以附表編號1至3、6
  至11所示之數量、金額，販賣第二級毒品甲基安非他命予附表
  編號1至3、6至11所示之人（其中附表編號6、8部分，陳榮傑
  、黃惠萍亦與施進來共同販賣第二級毒品，施進來業經檢察官
  另行偵查起訴）。
    理  由
壹、證據能力方面
    本判決以下認定事實所引用之被告以外之人於審判外之言詞
    或書面證據等供述證據，檢察官、被告陳榮傑、黃惠萍及其
    等之辯護人均已表示同意具有證據能力，或未於言詞辯論終
    結前聲明異議，而本院審酌各該證據作成時之情況，並無違
    法不當或證明力明顯過低之瑕疵，亦認以之作為證據應屬適
    當，是依刑事訴訟法第159條之5規定，認均有證據能力。另
    本院以下所引用之非供述證據，均與本件事實具有關聯性，
    且核屬書證、物證性質，又查無事證足認有違背法定程式或
    經偽造、變造所取得等證據排除之情事，復經本院依刑事訴
    訟法第164條、第165條踐行物證、書證之調查程序，亦堪認
    均具有證據能力。
貳、實體方面
一、認定本案犯罪事實所憑之證據及理由：
㈠前開犯罪事實，業據被告陳榮傑、黃惠萍於本院中坦承不諱，
  核與證人張晟境、施進來、韋健雄、楊曙榮、證人即共同被告
  陳榮傑、黃惠萍於警詢、偵訊時證述之情節相符（見花市警刑
  字第1100031550號卷〈下稱警卷一〉第27頁至37頁、吉警偵字第
  1110000011號卷〈下稱警卷二〉第13頁至23頁、110年度偵字第5
  101號卷〈下稱偵卷一〉第285頁至288頁、花市警刑字第1100029
  507號卷〈下稱警卷三〉第29頁至47頁、110年度他字第507號卷〈
  下稱他字卷〉第179頁至198頁、第205頁至211頁、偵卷一第299
  頁至303頁、第305頁至307頁、警卷三第89頁至105頁、他字卷
  第99頁至103頁、警卷三第61頁至80頁、他字卷第159頁至164
  頁、偵卷一第291頁至293頁），並有通訊監察譯文、本院110
  年度聲監字第104號通訊監察書暨電話附表、110年度聲監續字
  第187號通訊監察書暨電話附表、110年度聲監續字第210號通
  訊監察書暨電話附表、110年度聲監續字第255號通訊監察書暨
  電話附表、110年度聲監續字第289號通訊監察書暨電話附表、
  通聯調閱查詢單、張晟境之採證同意書、張晟境與被告於通訊
  軟體LINE之對話紀錄截圖照片、監視器畫面截圖照片、本院11
  0年度聲監字第140 號通訊監察書暨電話附表、110年度聲監續
  字第271號通訊監察書暨電話附表、110年度聲監續字第309號
  通訊監察書暨電話附表、110年度聲監續字第331號通訊監察書
  暨電話附表、新加坡商星圓通訊股份有限公司台灣分公司110
  年4月9日星圓字第1100409-002號函、本院110 年度聲監續字
  第91號通訊監察書暨電話附表、本院110年度聲搜字第242號搜
  索票、搜索扣押筆錄、扣押物品目錄表、施進來與楊曙榮間之
  通訊監察譯文在卷可參（見警卷三第131頁至139頁、第141頁
  至161頁、第169頁、第173頁、第177頁、警卷一第47頁、第53
  頁至63頁、花市警刑字第1100033229號卷第123頁至135頁、第
  141頁、警卷二第25頁至31頁、第51頁至55頁、偵卷一第119頁
  至125頁、第359頁），並有扣案之OPPO手機1支、電子磅秤1臺
  可佐，足認被告陳榮傑、黃惠萍之自白核與事實相符，應堪採
  信。
㈡按販賣毒品係違法行為，非可公然為之，且有其獨特之販售通
  路及管道，復無一定之公定價格，容易增減分裝之份量，而每
  次買賣之價量，可能隨時依雙方關係深淺、資力、需求量及對
  行情之認知、毒品純度、來源是否充裕、查況鬆嚴、購買者被
  查獲時供述購買對象之可能風險評估等，而異其標準，非可一
  概而論，且販賣者從各種「價差」、「量差」或「純度」牟取
  利潤方式，亦有差異，然其所圖利益之非法販賣行為目的，則
  屬相同，並無二致。又販賣利得，除經行為人坦承，或其價量
  至臻明確，確實難以究其原委，然依一般民眾普遍認知，毒品
  價格非低、取得不易，且毒品之非法交易，向為政府查禁森嚴
  且重罰不寬貸，衡諸常情，倘非有利可圖，殊無必要甘冒持有
  毒品遭查獲、重罰之極大風險，平白義務為該買賣之工作。從
  而，舉凡有償交易，除足反證其確另基於某種非圖利本意之關
  係外，通常尚難因無法查悉其買進、賣出之價差，而諉無營利
  之意思，或阻卻販賣犯行之追訴。查被告陳榮傑、黃惠萍與各
  購毒者間均非至親，倘非有利可圖，絕無平白甘冒被嚴查重罰
  之高度風險，而於附表所示之時、地交付毒品之理，又附表所
  示之購毒者，係以附表所示金額向被告陳榮傑、黃惠萍購買甲
  基安非他命，則本件既係有償交易，並兼衡被告2人與各購毒
  者之交易型態，與一般販賣毒品一手交錢一手交貨之交易型態
  實無二致，且被告陳榮傑於本院準備程序中供稱：我的營利方
  式是販賣毒品1公克，可以獲利新臺幣（下同）200元至300元
  等語（見110年度訴字第233號〈下稱本院卷一〉卷第167頁），
  及被告黃惠萍於本院中供述：我收的錢都交給陳榮傑，我們是
  男女朋友，一起同居生活，我們的生活費有使用到販毒所得等
  語（見111年度原訴字第19號卷〈下稱本院卷二〉第71頁），可
  見被告2人主觀上均具有販賣第二級毒品之犯意，並藉此共同
  獲利之意圖，堪以認定。
㈢綜上所述，本案事證明確，被告陳榮傑、黃惠萍本件犯行，均
  堪認定，應予依法論科。
二、論罪科刑：
㈠核被告陳榮傑如附表編號1至12所示之犯行，均係犯毒品危害防
  制條例第4條第2項之販賣第二級毒品罪；被告黃惠萍如附表編
  號1至3、6至11所示之犯行，均係犯毒品危害防制條例第4條第
  2項之販賣第二級毒品罪。被告2人基於販賣之目的而持有甲基
  安非他命之低度行為，均應為販賣之高度行為所吸收，均不另
  論罪。
㈡被告陳榮傑與黃惠萍所犯如附表編號1至3、6至11所示之罪，其
  等間有犯意聯絡與行為分擔，應論以共同正犯；另其中附表編
  號6、8部分，被告2人與施進來間，有犯意聯絡與行為分擔，
  亦應與施進來論以共同正犯。
㈢被告陳榮傑所犯如附表編號1至12所示各罪，及被告黃惠萍所犯
  如附表編號1至3、6至11所示各罪，犯意各別，行為互殊，均
  應予分論併罰。
㈣刑之減輕事由：
 ⒈本件是否有毒品危害防制條例第17條第1項規定之適用：
　 ⑴附表編號1至11部分，被告陳榮傑固於警詢時供述其毒品來
     源為甲男、乙男（真實姓名詳卷），然經本院函詢花蓮縣
     警察局花蓮分局，是否因被告之供述而查獲上開之人，該
     局函覆略以：本案對被告陳榮傑之毒品上游甲男、乙男已
     結束實施通訊監察，目前尚未查獲甲男、乙男之販賣毒品
     事證等節，有花蓮縣警察局花蓮分局111年2月24日花市警
     刑字第1110005624號函為證（見本院卷一第205頁）；另附
     表編號12部分，被告於警詢時供稱其毒品上游丙男業已過
     世等語（見警卷二第7頁），故本件未因被告陳榮傑之供述
     而查獲其毒品上游，自不適用毒品危害防制條例第17條第1
     項規定。
　 ⑵被告黃惠萍於警詢、偵查中，未供稱其毒品上游為何人，故
     無毒品危害制條例第17條第1項之適用。
  ⒉本件是否有毒品危害防制條例第17條第2項規定之適用：
    按犯第4條至第8條之罪於偵查及歷次審判中均自白者，減輕
    其刑，毒品危害防制條例第17條第2項定有明文。查被告陳
    榮傑對於附表編號1至12所示販賣第二級毒品之犯行，及被
    告黃惠萍就附表編號1、3、6至9、11所示犯行，於偵審中均
    自白不諱（見警卷三第7頁至3頁、警卷一第3頁至9頁、警卷
    二第5頁至9頁、他字卷第221頁至227頁、偵卷一第245頁至2
    48頁、第351頁至355頁、111年度偵字第395號卷第57頁至58
    頁、本院卷一第363頁、偵卷一第343頁至348頁、本院卷一
    第364頁），故被告2人此部分犯行，均得依毒品危害防制條
    例第17條第2項規定，減輕其刑。
  ⒊本件是否有刑法第59條規定之適用：
　 ⑴刑法第59條所規定之酌量減輕其刑，係裁判上之減輕，必以
     犯罪之情狀顯可憫恕，認為科以最低度刑仍嫌過重者，始
     有其適用。如別有法定減輕之事由者，應優先適用法定減
     輕事由減輕其刑後，猶嫌過重時，方得為之（最高法院98
     年度台上字第6342號判決意旨參照）。所謂「犯罪之情狀
     」，與同法第57條規定科刑時應審酌之一切情狀，並非有
     截然不同之領域，於裁判上酌減其刑時，應就犯罪一切情
     狀（包括第57條所列舉之10款事項），予以全盤考量，審
     酌其犯罪有無可憫恕之事由，即有無特殊之原因與環境，
     在客觀上足以引起一般同情，以及宣告法定最低度刑，是
     否猶嫌過重等事項，以為判斷（最高法院95年度台上字第6
     157號判決意旨參照）。
　 ⑵經查，被告陳榮傑就附表編號1至12所示之販賣第二級毒品
     罪，以及被告黃惠萍就附表編號1、3、6至9、11所示之販
     賣第二級毒品罪，其等於偵查及審判中均自白之部分，已
     合於毒品危害防制條例第17條第2項之減刑規定，以減輕後
     之法定最低刑度以觀，並無情輕法重之感，難認其等犯罪
     之情狀顯可憐恕，是此部分尚無酌減其刑之必要。
　 ⑶被告黃惠萍就附表編號2、10所示之販賣第二級毒品罪，其
     未於偵查中自白，而無毒品危害防制條例第17條第2項規定
     之適用，審酌被告黃惠萍於本案中擔任之角色，為配合被
     告陳榮傑販賣毒品，惡性不如被告陳榮傑重大，如量處法
     定最低度本刑10年以上有期徒刑，有情輕法重，過於嚴苛
     之情，且在客觀上足以引起一般人之同情，情節顯堪憫恕
     ，故就被告如被告黃惠萍就附表編號2、10所示之販賣第二
     級毒品罪犯行，均依刑法第59條規定酌減其刑。
㈤爰審酌被告陳榮傑、黃惠萍無視我國杜絕毒品之禁令，為求攫
  取販毒利益而犯販賣第二級毒品罪，顯見其等沉溺於毒品世界
  ，無可自拔，復流毒予他人，犯罪所生危害顯非輕微，且毒品
  容易成癮，濫行施用，非但對施用者身心造成傷害，復因其成
  癮性，常使施用者經濟地位發生實質改變致處於劣勢，甚而衍
  生個人之家庭悲劇，或導致社會之其他犯罪問題，被告2人竟
  仍加以販賣，助長毒品氾濫，戕害國人身心健康及危害社會秩
  序，所為均應予嚴懲；併參酌被告2人各次犯行，所交付之甲
  基安非他命數量及對價輕重不同，顯現之毒害擴散嚴重性、犯
  罪利得多寡，以及被告2人之角色分工、犯罪情節，而為不同
  評價；兼衡被告陳榮傑自陳高職肄業之教育程度、職業為水泥
  工、月薪約3萬至4萬元、扶養被告黃惠萍之生活狀況（見本院
  卷一第365頁至366頁）；被告黃惠萍自陳高職畢業之教育程度
  、家管、扶養2名子女之生活狀況（見本院卷一第366頁）；暨
  被告陳榮傑於本案前曾因施用毒品案件多次經法院判處罪刑確
  定，被告黃惠萍則曾因施用毒品案件經緩起訴處分確定，此有
  其等之臺灣高等法院被告前案紀錄表可按；及其等之犯罪之動
  機、目的、手段等一切情狀，分別量處如附表各編號主文欄所
  示之刑。再審酌被告2人本案所犯之罪，侵害之法益類型、犯
  罪手法，及考量時間間隔之長短、販賣毒品之對象多寡，並衡
  酌刑事政策目的、刑罰經濟、責罰相當性與刑法第51條第5款
  採限制加重原則之立法意旨，認以分別量處如主文所示之應執
  行刑為適當。
㈥公訴意旨雖敘明被告陳榮傑構成累犯，並請求審酌依司法院釋
  字第775號及刑法第47條第1項規定加重其刑等語，惟公訴意旨
  未就被告陳榮傑構成累犯之前階段事實及應加重其刑之後階段
  事項，主張並具體指出證明方法，容屬未盡實質舉證責任，本
  院自無從為補充性調查，即不能遽行論以累犯及加重其刑，但
  本院仍得就被告陳榮傑之前科素行，依刑法第57條第5款所定
  「犯罪行為人之品行」之量刑審酌事項而為上揭評價。又本件
  公訴檢察官僅提出被告陳榮傑前案之106年度簡字第148號判決
  ，然此尚無法得知被告陳榮傑前案執行完畢之日期，是難認公
  訴意旨已提出證據證明被告陳榮傑構成累犯，併予敘明（參見
  最高法院110年度台上字第5660號判決意旨）。
三、沒收：
㈠按犯第4條至第9條、第12條、第13條或第14條第1項、第2項之
  罪者，其供犯罪所用之物，不問屬於犯罪行為人與否，均沒收
  之，毒品危害防制條例第19條第1項定有明文。又犯罪所得，
  屬於犯罪行為人者，沒收之；前二項之沒收，於全部或一部不
  能沒收或不宜執行沒收時，追徵其價額，刑法第38條之1第1項
  前段、第3項亦定有明文。
㈡查扣案之OPPO手機1支（含門號0000000000號SIM卡1張）、電子
  磅秤1臺，均為被告陳榮傑所有，亦為其供作本件販賣第二級
  毒品所用之物等情，據其供陳明確（見本院卷一第168頁），
  是應依毒品危害防制條例第19條第1項之規定，分別於被告陳
  榮傑所犯如附表編號1至12所示販賣第二級毒品罪之主文項下
  宣告沒收之。
㈢被告陳榮傑本件販賣第二級毒品犯行所得之財物，均屬其販賣
  毒品之犯罪所得，均應依刑法第38條之1第1項前段規定，分別
  於附表編號1至12所示之主文項下宣告沒收該等犯罪所得，並
  因該等犯罪所得均未經扣案，應均依刑法第38條之1第3項規定
  ，如全部或一部不能沒收或不宜執行沒收時，追徵其價額。另
  被告黃惠萍於本院中供陳其取得之各次販賣毒品之全部所得，
  均全數交付予被告陳榮傑等語（見本院卷二第71頁），故對被
  告黃惠萍不予宣告沒收、追徵販賣毒品所得，併此陳明。
㈣至扣案之海洛因2包、甲基安非他命1包、手機1支（所有人為施
  進來），非供被告2人為本件犯行所用之物，與本案無關，經
  被告陳榮傑陳述在卷（見本院卷一第364頁），且該手機非被
  告2人所有，故上開物品均不予宣告沒收。
據上論斷，應依刑事訴訟法第299條第1項前段，毒品危害防制條
例第4條第2項、第17條第2項、第19條第1項，刑法第11條、第28
條、第59條、第51條第5款、第38條之1第1項前段、第3項、第40
條之2第1項，判決如主文。
本件經檢察官張君如提起公訴，檢察官王怡仁追加起訴，檢察官
林于湄到庭執行職務。
中　　華　　民　　國  　111 　　年　  5　 月　　25　　日
　　　 　　刑事第四庭    審判長法　官　梁昭銘
                               法  官  粘柏富
                               法  官  林思婷
以上正本證明與原本無異。
如不服本判決應於收受送達後20日內向本院提出上訴書狀，並應
敘述具體理由。其未敘述上訴理由者，應於上訴期間屆滿後20日
內向本院補提理由書(均須按他造當事人之人數附繕本)「切勿逕
送上級法院」。
辯護人依據刑事訴訟法第346條、公設辯護人條例第17條及律師
法第32 條第2項、第36條等規定之意旨，尚負有提供法律知識、
協助被告之義務（含得為被告之利益提起上訴，但不得與被告明
示之意思相反）。
因疫情而遲誤不變期間，得向法院聲請回復原狀。
中　　華　　民　　國　　111 　年　　5 　　月　　25　　日

                                書記官  黃添民
附錄本案論罪科刑法條：
毒品危害防制條例第4條
製造、運輸、販賣第一級毒品者，處死刑或無期徒刑；處無期徒
刑者，得併科新臺幣三千萬元以下罰金。
製造、運輸、販賣第二級毒品者，處無期徒刑或十年以上有期徒
刑，得併科新臺幣一千五百萬元以下罰金。
製造、運輸、販賣第三級毒品者，處七年以上有期徒刑，得併科
新臺幣一千萬元以下罰金。
製造、運輸、販賣第四級毒品者，處五年以上十二年以下有期徒
刑，得併科新臺幣五百萬元以下罰金。
製造、運輸、販賣專供製造或施用毒品之器具者，處一年以上七
年以下有期徒刑，得併科新臺幣一百五十萬元以下罰金。
前五項之未遂犯罰之。
附表：
編號  對象 交易時間  毒品種類、數量、金額（新臺幣）    交易過程         主文   交易地點    1 張晟境 109年12月9日10時25分許 第二級毒品甲基安非他命、0.22公克、1,000元 張晟境於109年12月9日10時20分許前某時，透過通訊軟體LINE聯絡陳榮傑，並相約在左列地點，由黃惠萍向張晟境收取1,000元後，再由陳榮傑交付第二級毒品甲基安非他命1包給張晟境而完成交易。 陳榮傑共同犯販賣第二級毒品罪，處有期徒刑伍年貳月。扣案之OPPO手機壹支（含門號0000000000號SIM 卡壹張）、電子磅秤壹臺均沒收之；未扣案之犯罪所得新臺幣壹仟元沒收之，於全部或一部不能沒收或不宜執行沒收時，追徵其價額。  黃惠萍共同犯販賣第二級毒品罪，處有期徒刑伍年壹月。    花蓮縣花蓮市成功街與仁愛街口KKK便利超商    2 施進來 110年7月6日11時34分許後不久 第二級毒品甲基安非他命，1公克、3,000元。 施進來於110年7月6日11時1分許至同日11時34分許，透過門號0000000000號行動電話與陳榮傑聯絡，並相約在左列地點，由黃惠萍交付第二級毒品甲基安非他命1包給施進來，並收取3,000元而完成交易。 陳榮傑共同犯販賣第二級毒品罪，處有期徒刑伍年肆月。扣案之OPPO手機壹支（含門號0000000000號SIM 卡壹張）、電子磅秤壹臺均沒收之；未扣案之犯罪所得新臺幣參仟元沒收之，於全部或一部不能沒收或不宜執行沒收時，追徵其價額。 黃惠萍共同犯販賣第二級毒品罪，處有期徒刑伍年陸月。   施進來當時位於花蓮縣○○鄉○○00號之住處    3 韋健雄 110年7月21日15時29分許後約30分鐘   第二級毒品甲基安非他命、1公克、3,000元。 韋健雄於110年7月21日13時20分許至同日15時29分許，透過門號0000000000號行動電話、公用電話與陳榮傑、黃惠萍聯絡，並相約在左列地點，由陳榮傑販賣第二級毒品甲基安非他命給韋健雄，並由黃惠萍向韋健雄收取3,000元而完成交易。 陳榮傑共同犯販賣第二級毒品罪，處有期徒刑伍年肆月。扣案之OPPO手機壹支（含門號0000000000號SIM 卡壹張）、電子磅秤壹臺均沒收之；未扣案之犯罪所得新臺幣參仟元沒收之，於全部或一部不能沒收或不宜執行沒收時，追徵其價額。  黃惠萍共同犯販賣第二級毒品罪，處有期徒刑伍年參月。   花蓮縣花蓮市聖修宮（址設花蓮縣○○市○○路000巷00弄00號）附近    4 韋健雄 110年7月30日16時許後不久 第二級毒品甲基安非他命、約1公克、2,000元。 韋健雄於110年7月30日15時38分許至同日16時許，透過門號0000000000號行動電話與陳榮傑聯絡，與陳榮傑相約在左列地點，由陳榮傑販賣第二級毒品甲基安非他命1包給韋健雄，並向韋健雄收取2,000元而完成交易。 陳榮傑犯販賣第二級毒品罪，處有期徒刑伍年參月。扣案之OPPO手機壹支（含門號0000000000號SIM 卡壹張）、電子磅秤壹臺均沒收之；未扣案之犯罪所得新臺幣貳仟元沒收之，於全部或一部不能沒收或不宜執行沒收時，追徵其價額。     花蓮縣花蓮市聖修宮（址設花蓮縣○○市○○路000巷00弄00號）對面停車場    5 韋健雄 110年8月8日11時54分許後不久 第二級毒品甲基安非他命、數量不詳、3,000元。 韋健雄於110年8月8日10時35分許至同日11時54分許，透過門號0000000000號行動電話與陳榮傑聯絡，與陳榮傑相約在左列地點，由陳榮傑販賣第二級毒品甲基安非他命1包給韋健雄，並向韋健雄收取3,000元而完成交易。 陳榮傑犯販賣第二級毒品罪，處有期徒刑伍年肆月。扣案之OPPO手機壹支（含門號0000000000號SIM 卡壹張）、電子磅秤壹臺均沒收之；未扣案之犯罪所得新臺幣參仟元沒收之，於全部或一部不能沒收或不宜執行沒收時，追徵其價額。    花蓮縣花蓮市聖修宮（址設花蓮縣○○市○○路000巷00弄00號）附近    6 楊曙榮 110年8月16日19時59分許後不久 第二級毒品甲基安非他命、數量不詳，2,000元。 楊曙榮於110年8月16日19時21分許，透過門號0000000000號行動電話與施進來聯繫；另於110年8月16日19時59分許，透過門號0000000000號行動電話與陳榮傑聯絡；另由施進來於110年8月16日19時23分許，透過門號0000000000號行動電話與陳榮傑聯繫，由陳榮傑及黃惠萍接聽，並相約在左列地點，由黃惠萍透過施進來交付第二級毒品甲基安非他命1包給楊曙榮，並由楊曙榮透過施進來交付2,000元給黃惠萍而完成交易。 陳榮傑共同犯販賣第二級毒品罪，處有期徒刑伍年參月。扣案之OPPO手機壹支（含門號0000000000號SIM 卡壹張）、電子磅秤壹臺均沒收之；未扣案之犯罪所得新臺幣貳仟元沒收之，於全部或一部不能沒收或不宜執行沒收時，追徵其價額。 黃惠萍共同犯販賣第二級毒品罪，處有期徒刑伍年貳月。    施進來當時位於花蓮縣○○鄉○○路00號「北興超商」對面巷子內平房    7 施進來 110年8月17日22時18分許後不久 第二級毒品甲基安非他命、0.8公克、1,000元 施進來於110年8月17日22時17分許至同日22時18分許，透過門號0000000000號行動電話與陳榮傑聯絡，與陳榮傑相約在左列地點，由黃惠萍交付第二級毒品甲基安非他命1包給施進來，並向施進來收取1,000元而完成交易。 陳榮傑共同犯販賣第二級毒品罪，處有期徒刑伍年貳月。扣案之OPPO手機壹支（含門號0000000000號SIM 卡壹張）、電子磅秤壹臺均沒收之；未扣案之犯罪所得新臺幣壹仟元沒收之，於全部或一部不能沒收或不宜執行沒收時，追徵其價額。 黃惠萍共同犯販賣第二級毒品罪，處有期徒刑伍年壹月。    施進來當時位於花蓮縣○○鄉○○00號之住處    8 楊曙榮 110年8月24日15時13分許後不久 第二級毒品甲基安非他命、數量不詳、2,000元。 先由施進來於110年8月24日14時19分許，以門號0000000000號行動電話與陳榮傑聯繫，表示會聯絡楊曙榮到場；再由楊曙榮於110年8月24日14時55分許至同日15時13分許，透過門號0000000000號行動電話與陳榮傑聯絡，並與陳榮傑相約在左列地點，黃惠萍透過施進來交付第二級毒品甲基安非他命1包給楊曙榮，並由楊曙榮透過施進來交付2,000元給黃惠萍而完成交易。 陳榮傑共同犯販賣第二級毒品罪，處有期徒刑伍年參月。扣案之OPPO手機壹支（含門號0000000000號SIM 卡壹張）、電子磅秤壹臺均沒收之；未扣案之犯罪所得新臺幣貳仟元沒收之，於全部或一部不能沒收或不宜執行沒收時，追徵其價額。 黃惠萍共同犯販賣第二級毒品罪，處有期徒刑伍年貳月。    施進來當時位於花蓮縣○○鄉○○路00號「北興超商」對面巷子內平房    9 施進來 110年8月30日1時許後不久 第二級毒品甲基安非他命、0.2公克、1,000元。 施進來於110年8月30日0時16分許至同日1時許，透過門號0000000000號行動電話與陳榮傑聯絡，並與陳榮傑相約在左列地點，由黃惠萍交付第二級毒品甲基安非他命1包給施進來，並向施進來收取1,000元而完成交易。 陳榮傑共同犯販賣第二級毒品罪，處有期徒刑伍年貳月。扣案之OPPO手機壹支（含門號0000000000號SIM 卡壹張）、電子磅秤壹臺均沒收之；未扣案之犯罪所得新臺幣壹仟元沒收之，於全部或一部不能沒收或不宜執行沒收時，追徵其價額。  黃惠萍共同犯販賣第二級毒品罪，處有期徒刑伍年壹月。   施進來當時位於花蓮縣○○鄉○○00號之住處    10 施進來 110年8月30日2時32分許後不久 第二級毒品甲基安非他命、0.2公克、1,000元。 施進來於110年8月30日2時11分許至同日2時32分許，透過門號0000000000號行動電話與陳榮傑、黃惠萍聯絡，與陳榮傑相約在左列地點，由黃惠萍交付第二級毒品甲基安非他命1包給施進來，並向施進來收取1,000元而完成交易。 陳榮傑共同犯販賣第二級毒品罪，處有期徒刑伍年貳月。扣案之OPPO手機壹支（含門號0000000000號SIM 卡壹張）、電子磅秤壹臺均沒收之；未扣案之犯罪所得新臺幣壹仟元沒收之，於全部或一部不能沒收或不宜執行沒收時，追徵其價額。 黃惠萍共同犯販賣第二級毒品罪，處有期徒刑伍年肆月。    施進來當時位於花蓮縣○○鄉○○00號之住處    11 施進來 110年10月27日20時許前某時 第二級毒品甲基安非他命、0.2公克、1,000元。 施進來於110年10月27日20時許前某時，與陳榮傑聯絡，與陳榮傑相約在左列地點，由黃惠萍交付第二級毒品甲基安非他命1包給施進來，並向施進來收取1,000元而完成交易。 陳榮傑共同犯販賣第二級毒品罪，處有期徒刑伍年貳月。扣案之OPPO手機壹支（含門號0000000000號SIM 卡壹張）、電子磅秤壹臺均沒收之；未扣案之犯罪所得新臺幣壹仟元沒收之，於全部或一部不能沒收或不宜執行沒收時，追徵其價額。 黃惠萍共同犯販賣第二級毒品罪，處有期徒刑伍年壹月。    花蓮縣○○鄉○○○街0巷0號9樓    12 張晟境 （追加起訴部分） 110年3月24日21時5分許至21時46分許間之某時 第二級毒品甲基安非他命、0.4公克、2,000元。 張晟境於110年3月24日21時5分許前某時與陳榮傑聯絡，與陳榮傑相約在左列地點，由陳榮傑在左列地點交付第二級毒品甲基安非他命1包給張晟境，張晟境當場未交付款項，於事後返還毒品價金2,000元給陳榮傑而完成交易。 陳榮傑犯販賣第二級毒品罪，處有期徒刑伍年參月。扣案之OPPO手機壹支（含門號0000000000號SIM 卡壹張）、電子磅秤壹臺均沒收之；未扣案之犯罪所得新臺幣貳仟元沒收之，於全部或一部不能沒收或不宜執行沒收時，追徵其價額。    花蓮縣吉安鄉楓林步道